臺灣板橋地方法院刑事判決　　　　　　　　　　　　　九十三年度訴字第三二五號
　　公　訴　人　臺灣板橋地方法院檢察署檢察官
　　被　　　告　甲○○
右列被告因毒品危害防制條例案件，經檢察官提起公訴（九十二年度毒偵字第三八二
二號），被告於準備程序就被訴事實為有罪之陳述，經本院合議庭裁定由受命法官獨
任進行簡式審判程序，本院判決如左：
    主  文
甲○○連續施用第一級毒品，累犯，處有期徒刑捌月，扣案海洛因壹小包（驗餘淨重
零點貳玖公克）、海洛因貳包（分別為零點貳伍公克、零點參公克）沒收銷燬、注射
針筒伍支、空分裝袋拾貳只、電子秤壹個沒收；又連續施用第二級毒品，累犯，處有
期徒刑陸月，扣案安非他命壹包（壹點貳公克）沒收銷燬、摻食器貳支沒收；應執行
有期徒刑壹年，扣案海洛因壹小包（驗餘淨重零點貳玖公克）、海洛因貳包（分別為
零點貳伍公克、零點參公克）、安非他命壹包（壹點貳公克）沒收銷燬、注射針筒伍
支、空分裝袋拾貳只、電子秤壹個、摻食器貳支均沒收。
    事  實
一、甲○○於民國（下同）八十八年五月二十四日，因犯侵占罪，經本院判處有期徒
    刑三月，緩刑三年，同年七月二日判決確定。嗣其又因施用毒品案件，經本院先
    後二次依檢察官聲請裁定送觀察、勒戒後，均無繼續施用毒品之傾向，由臺灣板
    橋地方法院檢察署檢察官分別於八十八年二月四日及同年四月十二日，以八十八
    年度偵字第二五四四號、八十八年度偵字第七三二四號為不起訴處分確定。詎甲
    ○○不知悔改，再度因施用毒品案件，由臺灣臺北地方法院檢察署檢察官於八十
    八年十月二十六日以八十八年度毒偵字第五九七號聲請簡易判決處刑並聲請令入
    戒治處所施以強制戒治，經臺灣臺北地方法院於八十九年六月十三日以八十八年
    度易字第三三五三號判決有期徒刑六月，如易科罰金以銀元三百元折算一日，並
    於八十九年七月八日確定，嗣又因施用毒品案件，由臺灣板橋地方法院檢察署檢
    察官於九十年三月二十六日以九十年度毒偵字第八二起訴書號提起公訴，經本院
    於九十年九月十九日以九十年度訴字第七五八號判決判處有期徒刑七月及五月，
    應執行有期徒刑十月，同年十月二十二判決確定，而其侵占罪所諭知之緩刑宣告
    經裁定撤銷後，與上開各罪刑接續執行，刑期自八十九年十二月十九日起算，九
    十一年十月一日縮短刑期假釋出獄，假釋期間至九十一年十二月二十六日屆滿，
    假釋未經撤銷，所餘刑期視為執行完畢。
二、甲○○明知海洛因、安非他命分別為第一級、第二級毒品，不得施用，竟基於施
    用第一級、第二級毒品之概括犯意，於九十二年十一月十六日上午，在台北縣新
    莊市友人家中，以將海洛因捲入香煙中吸用、將安非他命放於玻璃球內燃燒吸食
    其生成煙霧之方式，分別施用第一級毒品海洛因、第二級毒品安非他命各乙次，
    為警於九十二年十一月十七日十九時三十分許，在臺北縣板橋市○○路一二八號
    前查獲，並扣得其持有供施用之第一級毒品海洛因乙小包（驗餘淨重零點二九公
    克），經採集其尿液檢體鑑定後，發現有海洛因代謝物嗎啡與安非他命代謝物之
    反應，乃查出前情。而甲○○於翌日經檢察官准予具保停止羈押後，又承前施用
    第一級、第二級毒品之概括犯意，自九十二年十一月十八日起至九十三年八月十
    日上午八時三十分許止之期間，在台北縣板橋市○○路四號六樓「富麗旅店」七
    一三號房間內，以同上方式，連續施用第一級毒品海洛因、第二級毒品安非他命
    多次，施用間隔時間不定。嗣於九十三年八月十日上午八時三十分許，在上址為
    警緝獲歸案，並起出甲○○所有供施用之毒品海洛因二包（分別為零點二五公克
    、零點三公克）、安非他命乙包（重一點二公克）、預備施打海洛因用注射針筒
    五支、預備分裝毒品海洛因用分裝袋十二只、分裝毒品海洛因供施用之電子秤乙
    個、安非他命摻食器二支。
三、案經臺北市政府警察局中山分局移送臺灣板橋地方法院檢察署檢察官偵查起訴。
　　理  由
一、本件被告甲○○係被訴犯毒品危害防制條例第十條第一項、第二項所定五年以下
    、六月以上及三年以下有期徒刑之施用第一級、第二級毒品罪，其於本院行準備
    程序時對被訴事實為有罪之陳述，經受命法官告以簡式審判程序之旨，並聽取檢
    察官、被告意見後，由本院合議庭裁定由受命法官獨任進行簡式審判程序，合先
    敘明。
二、右開犯罪事實業經被告甲○○於本院審理時坦承不諱，且有前揭毒品海洛因乙小
    包（驗餘淨重零點二九公克，見法務部調查局九十三年二月五日調科一字第０六
    ０００七七七二號鑑定通知書）、毒品海洛因二包（分別為零點二五公克、零點
    三公克）、安非他命乙包（重一點二公克）、預備施打海洛因用注射針筒五支、
    預備分裝毒品海洛因用分裝袋十二只、分裝毒品海洛因供施用之電子秤乙個、安
    非他命摻食器二支扣案可考。而被告尿液檢體經警方採集送明生生物科技股份有
    限公司以酵素免疫分析法、氣相層析質譜儀分析法檢驗結果，確呈毒品海洛因代
    謝物嗎啡及甲基安非他命陽性反應，有該公司出具之濫用藥物檢體檢驗報告乙紙
    附卷可稽。另被告曾因施用毒品案件，經本院先後二次依檢察官聲請裁定送觀察
    、勒戒後，均無繼續施用毒品之傾向，由臺灣板橋地方法院檢察署檢察官分別於
    八十八年二月四日及同年四月十二日，以八十八年度偵字第二五四四號、八十八
    年度偵字第七三二四號為不起訴處分確定，又因施用毒品案件，由臺灣臺北地方
    法院檢察署檢察官於八十八年十月二十六日以八十八年度毒偵字第五九七號聲請
    簡易判決處刑並聲請令入戒治處所施以強制戒治，經臺灣臺北地方法院於八十九
    年六月十三日以八十八年度易字第三三五三號判決有期徒刑六月，如易科罰金以
    銀元三百元折算一日，並於八十九年七月八日確定，嗣又因施用毒品案件，由臺
    灣板橋地方法院檢察署檢察官於九十年三月二十六日以九十年度毒偵字第八二起
    訴書號提起公訴，經本院於九十年九月十九日以九十年度訴字第七五八號判決判
    處有期徒刑七月及五月，應執行有期徒刑十月，同年十月二十二判決確定，有上
    開不訴處分書、簡易判決處刑書檢索系統查詢列印本及臺灣高等法院被告全國前
    案紀錄表在卷足憑，被告三犯以上施用毒品之犯行，事證明確，堪予認定。
三、核被告甲○○所為，係犯修正後毒品危害防制條例第十條第一項、第二項之罪。
　  其施用毒品海洛因、安非他命行為，時間密接、犯罪構成要件各屬相同，顯均係
    基於概括犯意為之，各應依連續犯規定論以一罪，並均加重其刑。其為施用而持
    有海洛因、安非他命之低度行為為施用之高度行為所吸收，均不另論罪。其所犯
    連續施用第一級毒品罪與連續施用第二級毒品罪，犯意各別，罪名不同，應分論
    併罰。又被告自九十二年十一月十八日起至九十三年八月十日止之連續施用海洛
    因、安非他命犯行，雖未據檢察官於起訴書犯罪事實欄內載明，但此部分與被告
    原被訴之施用第一級、第二級毒品罪行間均有連續犯裁判上一罪關係，經本院查
    明屬實，仍為起訴效力所及，本院應併予審究。又查被告有事實欄所示犯罪科刑
    及刑之執行完畢情形，有臺灣高等法院被告全國前案紀錄簡覆表可按，其於有期
    徒刑執行完畢後五年內再犯本件有期徒刑以上刑之各罪，均為累犯，皆應依法遞
    加重其刑。爰審酌被告素行、施用毒品期間、對社會秩序危害程度及尚能坦承犯
    行之犯後態度等一切情狀，量處如主文所示之刑，並定應執行刑，以示懲戒。扣
    案毒品海洛因乙小包（驗餘淨重零點二九公克）、毒品海洛因二包（分別為零點
    二五公克、零點三公克）、安非他命乙包（重一點二公克）依毒品危害防制條例
    第十八條第一項前段規定諭知沒收銷燬；被告預備施打海洛因用注射針筒五支、
    預備分裝毒品海洛因用分裝袋十二只、分裝毒品海洛因供施用之電子秤乙個、安
    非他命摻食器二支，為被告所有供犯罪所用或預備犯罪之物，併依刑法第三十八
    條第一項第二款宣告沒收。至於被告於九十三年八月十日為警查獲所扣押之行動
    電話四支、電話聯絡簿乙本、ＳＩＭ卡二片因非被告犯本件之罪所用之物，依罪
    刑不可分原則，上開物品不能於本案諭知沒收，併此敘明。
據上論斷，應依刑事訴訟法第二百九十九條第一項前段、第二百七十三條之一第一項
、第二百七十三條之二，毒品危害防制條例第十條第一項、第二項、第十八條第一項
前段，刑法第十一條、第五十六條、第四十七條，第三十八條第一項第二款、第五十
一條第五款，判決如主文。
本案經檢察官李吉祥到庭執行職務
中　　　華　　　民　　　國　　九十三　　年　　　八　　　月　　二十六　　日
                                臺灣板橋地方法院刑事第十二庭
                                      法  官  陳  恒  寬
右正本證明與原本無異。
如不服本判決應於送達後十日內向本院提出上訴狀。
                                      書記官  王  春  森
中　　　華　　　民　　　國　　九十三　　年　　　八　　　月　　二十六　　日
附錄本案所犯法條全文
毒品危害防制條例第十條
施用第一級毒品者，處六月以上五年以下有期徒刑。
施用第二級毒品者，處三年以下有期徒刑。
